臺灣臺北地方法院民事判決　　　　　　　96年度訴字第8060號
原　　　告　寅○○
被　　　告　辰○○
　　　　　　丁○○
　　　　　　庚○
被　　　告　臺灣高等法院
法定代理人　癸○○
被　　　告　臺灣臺北地方法院檢察署
法定代理人　乙○○
被　　　告　己○○
　　　　　　卯○○
　　　　　　壬○○
　　　　　　巳○○
　　　　　　丙○○
　　　　　　子○○
　　　　　　丑○○
　　　　　　戊○○
　　　　　　甲○○
被　　　告　法務部
法定代理人　辛○○
上列當事人間請求損害賠償事件，本院判決如下：
    主      文
原告之訴駁回。
訴訟費用由原告負擔。
    事實及理由
一、原告起訴主張略以：伊曾向臺灣高等法院（下稱高院）聲請
    訴訟救助，經該院以96年度聲字第273號訴訟救助事件受理
    在案，惟審理該事件之辰○○、丁○○及庚○（下稱辰○○
    等三人）竟犯刑法第214條之罪，故意不依民事訴訟法第107
    條、第278條及憲法第80條規定，且違反民事訴訟法第277條
    、278條及第281條關於舉證責任分配之規定，明知應由高院
    及辰○○等人舉證其非生活困窘，卻逕行駁回訴訟救助之聲
    請，顯屬無效法律行為，自應回復至其經臺北縣政府土城市
    公所公告土地及不動產價值未逾新臺幣（下同）260萬元、
    存款未逾5萬5千元、每月生活費未逾9,509元者之低收入標
    準，每月生活費未逾1萬3千元者為中低收入戶標準，且應判
    臺灣臺北地方法檢察署（下稱臺北地檢署）知悉辰○○等人
    之上開行為，並應命法務部預支檢舉貪瀆之獎金100萬元。
    為此起訴，並聲明：(一)賜判回復高院96年度聲字第273號聲
    請人黃藍秀金、寅○○符合公眾周知臺北縣政府土城市公所
    公告行政處分低收入標準及中低收入標準為生活困窘之無資
    力者原狀。(二)賜判臺北地檢署知悉辰○○等三人犯刑法第21
    4條罪，且違反民事訴訟法第107條、278條、憲法第80條規
    定。(三)法務部應預支檢舉獎金100萬元以支付生活費用。
二、按原告之訴，依其所訴之事實，在法律上顯無理由者，法院
    得不經言詞辯論，逕以判決駁回之，民事訴訟法第249條第2
    項定有明文。又所謂原告之訴，依其所述之事實，在法律上
    顯無理由者，係指依原告於訴狀內記載之事實觀之，在法律
    上顯然不能獲得勝訴之判決者而言，此有最高法院62年台上
    字第845號判例意旨可資參照。
三、經查：
  (一)高院受理96年度聲字第273號訴訟救助事件後，經承辦法官
    裁定駁回聲請人訴訟救助之聲請，固有其提出之民事裁定影
    本可稽，惟民事訴訟乃國家司法機關（法院）以公力保護私
    人權利或法益之法定程序，如有程序之違反，理應遵循民事
    訴訟法之規定予以救濟，核無規範私權之實體法適用之餘地
    ，原告依民法第113條之規定，主張上開民事裁定無效，顯
    屬無理。
  (二)臺北地檢署是否知悉辰○○等人審理前開訴訟救助事件，僅
    屬「事實」，並非法律關係，且與私權無涉，自非民事訴訟
    所能審究。
  (三)又原告得否向法務部請求檢舉獎金，核與民事訴訟解決私權
    糾紛之目的不合，亦非本院審理之範疇。
  (四)至原告另以己○○、卯○○、壬○○、巳○○、丙○○、子
    ○○、丑○○、戊○○及甲○○為被告部分，經遍觀起訴狀
    ，查無請求渠等賠償之任何敘述，此部分請求即屬無據。
  (五)綜上所述，本件依據原告主張之事實，均無法就此聲明為其
    勝訴之判決，原告之訴，自亦屬於法律上顯無理由，爰依民
    事訴訟法第249條第2項規定，不經言詞辯論逕予駁回。
四、訴訟費用負擔之依據：民事訴訟法第78條。
中　　華　　民　　國　　96　　年　　10　　月　　16　　日
                  民事第六庭    法　官　許純芳
以上正本係照原本作成
如對本判決上訴，須於判決送達後20日內向本院提出上訴狀。
中　　華　　民　　國　　96　　年　　10　　月　　16　　日
                    　　　　　　書記官　潘惠梅
